臺灣彰化地方法院民事裁定
111年度事聲字第6號
異  議  人  王創永  
相  對  人  陳家民  
上列異議人與相對人間請求給付賠償金支付命令事件，異議人對
本院司法事務官於民國111年1月7日所為裁定（110年度司促字第
4478號）聲明異議，本院裁定如下：
    主  文
異議駁回。
    理  由
一、按當事人對於司法事務官處理事件所為之終局處分，得於處
    分送達後10日之不變期間內，以書狀向司法事務官提出異議
    。司法事務官認前項異議有理由時，應另為適當之處分；認
    異議為無理由者，應送請法院裁定之。法院認第一項之異議
    為有理由時，應為適當之裁定；認異議為無理由者，應以裁
    定駁回之。民事訴訟法第240條之4第1項本文、第2項及第3
    項有明文規定。查本件異議人對本院司法事務官於民國（下
    同）111年1月7日以110年度司促字第4478號裁定駁回其支付
    命令聲請（下稱原裁定），聲明不服提起異議，司法事務官
    認其異議無理由而送請本院裁定，與上開規定相符，合先敘
    明。
二、異議意旨略以：相對人對於聲請人支付命令聲請狀內其中罰
    單新台幣（下同）1萬1000元部分未聲明異議，是此部分請
    求已經確定，原裁定撤銷支付命令全部，自有未洽，爰依法
    提出異議等語。
三、經查：系爭支付命令聲請狀於110年6月22日送達債務人之住
    所，嗣債務人於110年7月6日具狀聲明異議一情，業據本院
    依職權調閱本院110年度員小字294號、110年度小上字第42
    號案件卷宗核閱無訛，堪信屬實。則以相對人對支付命令具
    狀聲明異議未逾20日之不變期間，依民事訴訟法第516條第1
    項、第519條第1項規定，異議人之支付命令即失其效力，原
    裁定憑此認定本院110年11月17日支付命令確定證明書有誤
    而應予撤銷，洵無違誤。至於異議人固以相對人提出之110
    年7月5日民事異議狀未就罰單1萬1000元部分聲明異議，主
    張該部分債權已經確定云云。然查相對人之110年民事異議
    狀內容通篇未見相對人有何排除異議人所主張之罰單1萬100
    0元債權之記載，本院自不能徒憑其與卷內事實相左之陳述
    ，遽採為於其有利之認定。遑論支付命令於修法後僅為執行
    名義而有執行力，並無與確定判決同一之實質確定效力。而
    異議人所主張罰單1萬1000元債權，既已經本院110年度員小
    字第294號、110年度小上字第42號民事判決駁回在案，足認
    異議人對相對人主張之罰單1萬1000元債權不存在一事甚明
    。則異議人於前開民事判決確定後，追復爭執本院前開裁定
    有誤，應認異議人前開主張已無權利保護必要。從而，相對
    人已於法定期間對系爭支付命令聲明異議，原裁定據此裁定
    撤銷本院110年11月17日支付命令確定證明書，核無違誤。
    異議人猶執前詞指摘原裁定為不當，求為撤銷，為無理由，
    應予駁回。
四、依民事訴訟法第240 條第2 項，裁定如主文。 　　
中　　華　　民　　國　　111 　年　　3 　　月　　31　　日
                  民事第三庭  法　官　林于人
以上正本係照原本作成。
如不服本裁定應於送達後10日內向本院提出抗告狀，並繳納抗告
費新臺幣1,000元。
中　　華　　民　　國　　111 　年　　3 　　月　　31　　日
                              書記官  卓千鈴